# 交易额函证替代程序

提问人：RSM@zyl 时间：2023-05-06 09:59:
陈老师您好，想问下关于函证替代程序的执行问题。
函证替代程序是否只针对往来余额执行？《中国注册会计师审计准则问题解答第 2 号——函证》里给出的两个例子都是针对往来余额所执行的，例如“对应收账款余额的函证，在考虑实施收入截止测试等审计程序所获取审计证据的基础上，根据被审计单位的相关收入确认政策，将应收账款余额所涵盖的交易核对至期后的相应收款单据或记录（例如现金收据、银行进账单、银行对账单等）、销售合同、销售订单、销售发票、提单（装运单或发货单）、客户签收和验收记录等一项或多项文件。”针对交易额，是否需要按上述传达的原则或精神，将交易额对应的整套销售确认附件进行检查？或者针对交易额，应该如何执行替代程序呢？

回答人：chenyiwei
并不是说函证替代程序只能针对余额而不能针对发生额，理论上对于未获得满意函证结果的情况，不论函证内容是什么，都可以实施替代程序。只不过在实务中针对发生额实施替代程序的效果往往不佳或不可行（特别是针对“完整性”认定缺乏有效的替代手段）。